臺灣高雄地方法院民事裁定　　　　　 95年度財管字第118號
聲　請　人　甲○○
關　係　人　丙○○
上聲請人聲請選任被繼承人乙○○遺產管理人事件，本院裁定如
下：
    主  文
選任丙○○（男性，民國○○年○○月○日生，身分證統一編號：Ｚ00
0000000號）為被繼承人乙○○（男性，民國○○年○月○○日生，身
分證統一編號：Ｚ000000000號）之遺產管理人。
程序費用新台幣壹仟元由被繼承人乙○○之遺產負擔。
    理  由
一、按繼承開始時，繼承人之有無不明者，由親屬會議於1 個月
    內選定遺產管理人，並將繼承開始及選定遺產管理人之事由
    ，向法院報明；無親屬會議或親屬會議未於前條所定期限內
    選定遺產管理人者，利害關係人或檢察官，得聲請法院選任
    遺產管理人，並由法院依前項規定為公示催告；又先順序繼
    承人均拋棄其繼承權時，由次順序之繼承人繼承，其次順序
    之繼承人有無不明或第四順序之繼承人均拋棄其繼承權者，
    準用關於無人承認繼承之規定，民法第1177條、第1178條第
    2 項、第1176條第6 項分別定有明文。
二、本件聲請意旨略以：被繼承人乙○○於民國94年10月17日死
    亡，而聲請人為被繼承人乙○○之債權人，被繼承人乙○○
    其全部繼承人均已聲明拋棄繼承，且乙○○之遺產繼承人亦
    未於1 個月內召開親屬會議選定遺產管理人，而乙○○所有
    之不動產尚於鈞院民事執行處95年度執字第29363 號強制執
    行事件查封中，為使執行程序繼續進行，爰以利害關係人身
    分聲請選任丙○○為乙○○之遺產管理人，並提出戶籍謄本
    7 份、繼承系統表、高雄地方法院民事執行處函各1 份為證
    。
三、查聲請人主張之前揭事實，業據聲請人提出前開證據資料在
    卷為證，復經本院依職權調閱乙○○之稅務電子閘門財產所
    得調件明細表可知被繼承人乙○○名下有房屋1 筆、土地4
    筆，財產總額為13,862,260元，無94年綜合所得稅各類所得
    資料，此有稅務電子閘門財產所得調件明細表1 份附卷可稽
    ，且經本院依職權調閱本院94年度繼字第2376號、94年繼字
    第2613號拋棄繼承權事件案卷，核屬相符，堪信真實。本院
    審酌：被繼承人乙○○之配偶趙吳秋菊、子女丙○○、趙昆
    榮、趙昆忠、趙秀鳳、趙素珍、趙秀美、孫子女王照雄、王
    照岳、王美霜、陳冠廷、趙輿昀、趙勵里、趙似育、王毅超
    、王文玲、王文謙、王文中、許佳材、許佳靖等人，均已拋
    棄繼承，本無義務就被繼承人乙○○之遺產再為管理，且未
    於乙○○死亡後1 個月內召開親屬會議選定遺產管理人，而
    被繼承人遺有不動產，對聲請人負有清償債務之責，聲請人
    為本件利害關係人，可聲請法院選任遺產管理人甚明，從而
    聲請人聲請選任遺產管理人依法即屬正當，應予准許。
四、又查，乙○○之長子丙○○雖已拋棄繼承權，然其具高職畢
    業之學歷，有其個人戶籍資料乙份附卷可考，且其已成年，
    應認有相當學識能力及社會經驗處理遺產後續之問題，且其
    為乙○○之至親，衡情對乙○○生前之財產及債權債務應均
    較他人為知悉，對於乙○○遺產之管理應將會善盡管理人應
    有之注意義務，故由其擔任本件遺產管理人，既符合社會期
    待，又屬公平。況且擔任遺產管理人與拋棄繼承權乃不同之
    層面，不容混為一談，尚不得遽認拋棄繼承者即不適任遺產
    之管理人。從而，本院為利於管理及處理乙○○後續之遺產
    及債務問題，爰依聲請人之聲請選任丙○○（男性，民國○○
    年○○月○ 日生，身分證統一編號：Ｚ000000000號）為乙○○
    之遺產管理人。
五、依非訟事件法第157 條、第24條第1項，裁定如主文。
中　　華　　民　　國　　96　　年　　2　　月　　27　　日
                  家事法庭　法　官　吳文婷
以上正本證明與原本無異。
如對本裁定抗告須於裁定送達後10日內向本院提出抗告狀。
中　　華　　民　　國　　96　　年　　3 　　月　　1　　日
                            書記官  許麗珠
